【裁判字號】    96,易,6307
【裁判日期】    970908
【裁判案由】    傷害
【裁判全文】
臺灣臺中地方法院刑事判決              96年度易字第6307號
公  訴  人  臺灣臺中地方法院檢察署檢察官
被      告  乙○○
上列被告因傷害等案件，經檢察官提起公訴（96年度偵字第1801
1號）及於民國97年7月25日本院審判期日言詞追加起訴，本院判
決如下：
    主    文
乙○○傷害人之身體，處有期徒刑參月，如易科罰金，以新臺幣
壹仟元折算壹日。又傷害人之身體，處有期徒刑貳月，如易科罰
金，以新臺幣壹仟元折算壹日。又傷害人之身體，處有期徒刑參
月，如易科罰金，以新臺幣壹仟元折算壹日。應執行有期徒刑陸
月，如易科罰金，以新臺幣壹仟元折算壹日。
    犯罪事實
一、乙○○於民國九十六年四月間起，在其經營、位於臺中市○
    ○區○○路八七巷四七之三號之資源回收場（下稱上址資源
    回收場），僱用丙○○從事資源回收工作，丙○○平日並居
    住在上址資源回收場內，其竟分別對丙○○為下列傷害犯行
    ：
  (一)乙○○因不明原因，基於傷害人之身體之犯意，於九十六年
    六月一月某時，在上址資源回收場內，持棒球棒（未扣案）
    毆打丙○○，致丙○○受有左側肋骨骨折、第一腰椎骨折、
    雙上肢挫傷、臀部擦挫傷之傷害。
  (二)乙○○因認丙○○偷窺其妻即甲○洗澡，另行起意，並基於
    傷害人之身體之犯意，於九十六年六月十七日某時，在上址
    資源回收場內，持日光燈管及棒球棒（均未扣案）毆打丙○
    ○，致丙○○受有四肢及軀幹多處挫擦傷之傷害。
  (三)乙○○又因不明原因，另行起意，並基於傷害人之身體之犯
    意，於九十六年六月二十三日上午十時許（起訴書誤載為九
    十六年六月十七日某時，業經蒞庭檢察官於九十七年七月二
    十五日本院審判期日當庭更正），在上址資源回收場內，持
    日光燈管及棒球棒（均未扣案）毆打丙○○，致丙○○受有
    胸部鈍挫傷、右側橈骨骨折、左側第六及第十根肋骨骨折、
    第三及第四腰椎骨折及左側陰囊鈍挫傷併血腫之傷害。
二、案經丙○○訴由臺中市警察局第六分局報請臺灣臺中地方法
    院檢察署檢察官偵查起訴及追加起訴。
    理    由
壹、程序部分：
一、按告訴乃論之罪，告訴人祇須表示訴究之意思為已足，不以
    明示其所告訴者為何項罪名或言明「告訴」為必要，且依其
    所陳述之事實，客觀上已可認其有訴追之意思，仍屬合法之
    告訴（最高法院八十三年度臺上字第四二三八號、九十年度
    臺上字第七二○五號判決意旨參照）。查告訴人丙○○於警
    詢時除陳述其於九十六年六月二十三日遭被告乙○○傷害之
    事實，並同時陳明要對被告提出傷害告訴外，嗣告訴人於偵
    查中檢察事務官詢問時復陳明：我於九十六年六月一日有住
    院，是因為骨頭斷了，因為乙○○用棒球棍打我；我於九十
    六年六月十七日至同年月二十一日有住院，是九十六年七月
    十六日乙○○打我的等語明確（即告訴人另二次遭被告傷害
    之事實），此觀前開警詢筆錄、檢察事務官詢問筆錄甚明（
    見警卷四、五頁；偵查卷九頁、二三頁），且告訴人於偵查
    中併就其前揭九十六年六月十七日、同年月二十三日分別所
    受之前揭傷害部分，提出行政院衛生署臺中醫院九十六年十
    一月七日診斷證明書一紙、中國醫藥大學附設醫院九十六年
    六月二十九日、同年七月三日診斷證明書各一紙為證（見偵
    查卷十一、十二、二五頁）。依前開說明，告訴人就其前揭
    九十六年六月一日、同年月十七日、同年月二十三日各遭被
    告傷害之事實，顯均有表示訴究之意思甚明，自應認均已合
    法告訴，合先敘明。
二、證據能力之說明：檢察官及被告對於下列書面及言詞陳述之
    證據能力，於本院準備程序時均表示無意見，且於法院調查
    證據時，知有刑事訴訟法第一百五十九條第一項不得為證據
    之情形，亦未於言詞辯論終結前聲明異議，茲審酌該等言詞
    陳述及書面作成時之情況，並無不宜作為證據之情事，依刑
    事訴訟法第一百五十九條之五之規定，自均得作為證據，合
    先敘明。
貳、實體部分：
一、訊據被告固坦承於前揭期間，其有僱用告訴人丙○○在上址
    資源回收場工作，且丙○○平日並居住在上址資源回收場內
    ，又丙○○於九十六年六月一日、同年月十七日、同年月二
    十三日，分別因受有前揭傷害而送醫治療之情事，惟矢口否
    認有何前揭傷害之不法犯行，辯稱：我從來沒有打過丙○○
    ，九十六年六月一日、同年月十七日這二次都是丙○○自己
    出去被人家打，丙○○被打回來上址資源回收場後，我有與
    丙○○一起去找打丙○○的人，但丙○○連地點都說不清楚
    ，故找不到打丙○○的人，丙○○於九十六年六月一日迄同
    年月十七日之此段期間中，有發生丙○○偷看我太太洗澡的
    事，九十六年六月二十三日這次是因為丙○○於前一日晚上
    在貨車上玩摔下來而受傷等語。經查：
  (一)前揭犯罪事實，業據告訴人即證人丙○○於本院審理時結證
    綦詳，其中證人丙○○前揭九十六年六月一日所受之傷害部
    分，並有中國醫藥大學附設醫院九十七年三月二十五日診斷
    證明書、財團法人仁愛綜合醫院九十七年三月二十五日診斷
    證明書各一紙附卷可憑（見本院卷九二、九三頁）；其中證
    人丙○○前揭九十六年六月十七日所受之傷害部分，亦有行
    政院衛生署臺中醫院九十六年十一月七日診斷證明書一紙在
    卷可稽（見偵查卷二五頁）；其中證人丙○○前揭九十六年
    六月二十三日所受之傷害部分，則有中國醫藥大學附設醫院
    九十六年六月二十九日、同年七月三日診斷證明書各一紙及
    其相片二十張附卷可證（見警卷六至十頁；偵查卷十一至十
    四頁）。
  (二)觀諸被告於警詢時陳稱：九十六年五月中旬及九十六年六月
    中旬，丙○○因無緣無故外出，出去後被人毆打，丙○○回
    來時我問丙○○在何處被何人、被幾人毆打，但丙○○講不
    清楚遭何人毆打等語（見警卷二頁），被告於偵查中復為互
    不一致之供述而先後陳稱：我知道丙○○在外面騎腳踏車，
    跟別人起糾紛被打；丙○○移動他人的機車被打等語（見偵
    查卷六、八頁），嗣被告於本院審理時再改稱：九十六年六
    月十七日是丙○○自己出去玩，被人家打等語（見本院卷二
    三頁），則被告就證人丙○○九十六年六月一日、同年月十
    七日分別受有前揭傷害之原因，前後供述顯互為岐異。又被
    告就證人丙○○於九十六年六月二十三日受有前揭傷害之原
    因，其於偵查中為互不一致之供述而先後陳稱：丙○○於九
    十六年六月二十三日上午七、八點在車上下貨，丙○○可能
    從車上掉下來，我從貨櫃屋出來，發現丙○○倒在地上；丙
    ○○於九十六年六月二十二日晚上，在車上玩摔下來，我當
    時在一個貨櫃裡忙沒有注意到，等我出來時，發現丙○○躺
    在地上等語（見偵查卷六、二三頁），嗣被告於本院審理時
    再改稱：丙○○九十六年六月二十四日（即指至中國醫藥大
    學附設醫院就醫）這次出去又被打等語（見本院卷二三頁）
    ，前後供述亦至不相符。則被告前開所辯之真實性至有可疑
    ，非可輕信。且證人丙○○於九十六年六月二十三日受有前
    揭傷害後，係證人丙○○之母親即丁○○在未經被告通知之
    情形下，自行至上址資源回收場發現證人丙○○受傷，並由
    丁○○叫救護車送丙○○至中國醫藥大學附設醫院就醫乙節
    ，亦據被告於偵查中及本院審理時均自承在卷（見偵查卷六
    頁；本院卷八八頁），再佐以被告之前揭三次傷勢均非甚微
    ，則在證人丙○○受有數次傷害、各次傷勢均非甚微之情形
    下，被告竟均未通知證人丙○○之家人，甚且係證人丙○○
    之母親自行至上址資源回收場進而發現證人丙○○受傷等情
    以觀，則被告以其係應證人丙○○之要求始未通知證人丙○
    ○之家人等語置辯，至與常情相違，顯係事後飾卸罪責之詞
    ，委無可採。
  (三)至被告之妻即證人甲○雖於本院審理時證稱：丙○○從上址
    資源回收場出去身體有傷而回來，應該約有二次左右，我有
    看到丙○○身上有傷，丙○○也有說在外面受傷；丙○○在
    上址資源回收場裡面，只有一次從車上跌下來而受傷，其他
    並無在上址資源回收場裡面或回收場前面受傷的情形等語，
    然證人甲○亦同時結證：丙○○在上址資源回收場工作期間
    ，丙○○有受傷好幾次，但確定的次數我不記得，我不記得
    是否有超過五次或只有二次；丙○○從車上摔下來而受傷的
    時間，是在丙○○出去外面受傷回來之前或之後或二者中間
    的這段期間發生，我都不記得等語，則證人甲○一方面就證
    人丙○○於上址資源回收場工作期間曾有受傷數次之情形下
    ，已無從記憶證人丙○○受傷之確實次數及證人丙○○從車
    上跌落地下而受傷之確實時點，另方面竟能具體描述證人丙
    ○○在外受傷之具體次數，乃至證人丙○○除車上跌下來之
    該次外，另無在上址資源回收場受傷之情形，二者互核顯相
    矛盾，亦與常情不符，自無從以證人甲○之前揭證言，據為
    有利被告認定之憑據，亦甚明灼。
  (四)綜上所述，被告前開所辯，顯係事後卸責之詞，不足採信。
    是本案事證明確，被告前揭傷害犯行，均堪認定，應依法論
    科。
二、核被告前揭三次所為，均係犯刑法第二百七十七條第一項之
    傷害罪。又衡諸被告前揭三次傷害犯行，各時隔數日之久，
    再參以證人丙○○於九十六年六月一日受有前揭左側肋骨骨
    折、第一腰椎骨折、雙上肢挫傷、臀部擦挫傷之傷害後，旋
    即於同日至中國醫藥大學附設醫院就醫治療並留院觀察（於
    同年月三日自行離院），於同年月三日再至財團法人仁愛綜
    合醫院就醫治療並即於同日離院，且其於九十六年六月十七
    日受有前揭四肢及軀幹多處挫擦傷之傷害，旋即於同日至行
    政院衛生署臺中醫院就醫治療並住院五日（即同年月二十一
    日出院），嗣證人丙○○於同年月二十三日又另因受有前揭
    胸部鈍挫傷、右側橈骨骨折、左側第六及第十根肋骨骨折、
    第三及第四腰椎骨折及左側陰囊鈍挫傷併血腫等傷害，旋即
    於翌日（即二十四日）至中國醫藥大學附設醫院就醫治療等
    情，此綜參對照前揭卷附之財團法人仁愛綜合醫院九十七年
    三月二十五日診斷證明書一紙、行政院衛生署臺中醫院九十
    六年十一月七日診斷證明書一紙及中國醫藥大學附設醫院九
    十六年六月二十九日、九十六年七月三日、九十七年三月二
    十五日診斷證明書各一紙之內容即明，益見告訴人前揭所受
    三次傷害間顯互無關聯，足堪認定。則被告就前揭三次傷害
    犯行，係犯意各別，行為互異，應予分論併罰。爰審酌被告
    本案三次傷害告訴人丙○○之犯行，除均侵害他人之身體法
    益外，亦均破壞社會秩序之維持，且被告犯後仍飾詞卸責、
    未見悔意，其迄今仍未與告訴人達成和解並賠償損害，再兼
    衡酌被告犯罪之動機、手段、智識程度、告訴人各次傷勢均
    非甚微（其中九十六年六月一日及同年月二十三日所受之傷
    害較重），及被告先前尚無經法院判處罪刑之不良前科素行
    ，有高等法院被告前案紀錄表附卷可按等一切情狀，分別量
    處如主文所示之刑，及定其應執行之刑，並均諭知易科罰金
    之折算標準，以示懲儆。至於供被告本案各次傷害犯行所用
    之前開日光燈管及棒球棒，均未扣案，且無證據證明係屬違
    禁物，又其樣式均無從特定，為免執行之困難，爰均不宣告
    沒收，附此敘明。
據上論斷，應依刑事訴訟法第二百九十九條第一項前段，刑法第
二百七十七條第一項、第四十一條第一項前段、第五十一條第五
款，刑法施行法第一條之一第一項、第二項前段，判決如主文。
中    華    民    國    97    年    9     月    8     日
                  刑事第九庭    法  官  何世全
上正本證明與原本無異。
如不服本判決，應於收送達後十日內向本院提出上訴書狀（應敘
述具體理由並附繕本），上訴於臺灣高等法院臺中分院。
上訴書狀如未敘述理由，應於上訴期間屆滿後二十日內補提理由
書於本院。
                                書記官  童洪芳美
中    華    民    國    97    年    9     月    8     日
附錄論罪科刑法條：
刑法第二百七十七條第一項
傷害人之身體或健康者，處三年以下有期徒刑、拘役或一千元以
下罰金。


司法院資訊處製作；財團法人民間司法改革基金會備份。
